【裁判字號】    98,交聲,4289
【裁判日期】    981229
【裁判案由】    聲明異議
【裁判全文】
臺灣臺中地方法院交通事件裁定        98年度交聲字第4289號
原處分機關  交通部公路總局臺中區監理所豐原監理站
異  議  人
即受處分人  乙○○
上列受處分人因違反道路交通管理處罰條例案件，對於交通部公
路總局臺中區監理所豐原監理站中華民國98年11月5 日豐監稽違
字第裁63－Z7A000969 號裁決書所為之處分，聲明異議，本院裁
定如下：
    主    文
異議駁回。
    理    由
一、原處分意旨略以：異議人即受處分人乙○○（下稱受處分人
    ）於民國97年11月30日14時21分許，駕駛車牌號碼512-TS號
    自用大貨車，在國道三號南下167 公里處，因「行駛高速公
    路其駕駛人未繫安全帶」之違規，經內政部警政署國道公路
    警察局第七警察隊大甲分隊警員以公警局交字第Z7A000969
    號舉發違反道路交通管理事件通知單舉發，原處分機關乃以
    受處分人違反道路交通管理處罰條例第31條第2 項之規定，
    於98年11月5 日以豐監稽違字第裁63－Z7A000969 號裁決書
    ，裁處罰鍰新臺幣（下同）6,000 元等語。
二、受處分人異議意旨略以：伊於舉發當時確定有繫安全帶，且
    伊並未收到罰單，為此請求撤銷原處分云云。
三、按汽車行駛於高速公路，其駕駛人或前座乘客未繫安全帶者
    ，處駕駛人新臺幣3000元以上6000元以下罰鍰，道路交通管
    理處罰條例第31條第2 項定有明文。
四、經查，受處分人對其於前開時地，經警攔停舉發乙節，並不
    爭執；參以證人即本件舉發員警蕭志明於本院訊問時結證稱
    ：「（問：本件違規事件是否你舉發的？）是的，當時我們
    經過國道三號南下167 公里處，甲○○○○告訴我受處分人
    開車沒有繫上安全帶，之後我們行進中，我們看到受處分人
    確實沒有繫安全帶，再一次確認後，我們把車子停在路肩，
    就把受處分人攔下來舉發。」、「（問：確定受處分人當時
    沒有繫安全帶嗎？是否可能有繫，但被衣服遮住你們沒有看
    清楚？）是的，當天的光線很明亮，可以看得很清楚，不會
    誤認的。」，核與證人即同為本件舉發員警林國偉於本院訊
    問時證述：「（問：剛才證人蕭志明所陳述的舉發經過是否
    正確？你是否有親眼看到？）是的，正確，我有親眼看到受
    處分人確實沒有繫上安全帶，且舉發通知單也有交給受處分
    人。」（見本院98年12月10日訊問筆錄），互核相符。又本
    件舉發員警蕭志明、林國偉確實有交付舉發通知單予受處分
    人乙情，亦據渠等證述在卷。衡諸證人蕭志明、林國偉與受
    處分人無任何利害關係，且證人身為執法員警，殊無甘冒偽
    證刑責，而無故誣陷受處分人之可能。是受處分人於前揭時
    地，確有未繫安全帶之違規事實，且員警已當場交付舉發通
    知單予受處分人，均堪認定。
五、綜上所述，原處分機關依據道路交通管理處罰條例第31條第
    2 項，裁處受處分人6,000 元罰鍰，並無違誤，本件聲明異
    議為無理由，應予駁回。
據上論斷，應依道路交通管理處罰條例第87條第2項，道路交通
案件處理辦法第19條，裁定如主文。
中    華    民    國    98    年    12    月    29    日
                  交通法庭  法  官  黃佩韻
以上正本證明與原本無異。
如不服本裁定，應於送達後5日內，向本院提出抗告狀。
                            書記官  林柏名
中    華    民    國    98    年    12    月    29    日

司法院資訊處製作；財團法人民間司法改革基金會備份。
